臺灣嘉義地方法院民事判決
111年度嘉簡字第124號
原      告  旺旺友聯產物保險股份有限公司


法定代理人  劉自明  


訴訟代理人  郭玉文  
被      告  林杏真  
上列當事人間請求侵權行為損害賠償事件，本院於民國111年3月
17日言詞辯論終結，判決如下：
    主      文
被告應給付原告新臺幣207,822元，及自民國111年1月28日起至
清償日止，按年息百分之5計算之利息。
原告其餘之訴駁回。
訴訟費用新臺幣3,200元，其中新臺幣2,267元由被告負擔，餘由
原告負擔。
本判決第1項得假執行。
　　事實及理由
壹、程序事項
    被告經合法通知，未於言詞辯論期日到場，核無民事訴訟法
    第386條各款所列情形，爰依原告聲請，由其一造辯論而為
    判決。
貳、實體事項
一、原告主張略以：
（一）被告於民國109年2月12日10時07分許，駕駛車牌號碼000-
      0000號自用小客車，行經於嘉義縣溪口鄉溪民路與成功路
      口時，因駕駛不慎而碰撞由原告所承保，被保險人周金釵
      所有並由訴外人謝永發駕駛之車牌號碼000-0000號自用小
      客貨車（下稱系爭車輛），案經嘉義縣警察局民雄分局溪
      口分駐所在案，有道路交通事故當事人登記聯單可稽。
（二）系爭車輛經送交裕民汽車股份有限公司南中服務廠修復，
      鈑金費用新臺幣（下同）26,525元、烤漆費用29,989元及
      零件費用236,830元，維修費用總計293,344元，原告本於
      保險責任已賠付修理費用。爰依民法第184條、第191條之
      2與保險法第53條之規定，提起本件訴訟等語。
（三）並聲明：1.被告應給付原告293,344元，及自起訴狀繕本
      送達被告翌日起至清償日止，按年息5％計算之利息。2.訴
      訟費用由被告負擔。
二、被告經合法通知，未於言詞辯論期日到場，亦未提出書狀作
    何聲明或陳述。
三、得心證之理由：
（一）原告主張之前揭事實，業據其提出道路交通事故現場圖、
      汽車行照、估價單、統一發票、理賠計算書及賠償給付同
      意書、照片等件為證（見本院卷第11至37、53至79頁）。
      復經本院向嘉義縣警察局民雄分局調取被告與訴外人謝永
      發於前揭時地發生交通事故卷宗，此有該局111年2月9日
      嘉民警五字第1110003469號函覆之道路交通事故現場圖、
      調查報告表（一）、（二）、被告及謝永發談話紀錄表、
      嘉義縣警察局道路交通事故初步分析研判表、現場照片等
      件核閱無訛（見本院卷第81至125頁）。且被告對於原告
      主張之事實，已於相當時期受合法之通知，而於言詞辯論
      期日不到場，亦未提出準備書狀爭執，依民事訴訟法第43
      6條第2項、第280條第3項準用第1項規定，視同自認。是
      本院審酌前揭證據資料，應堪認原告上揭主張與事實相符
      。
（二）按因故意或過失，不法侵害他人之權利者，負損害賠償責
      任；汽車、機車或其他非依軌道行駛之動力車輛，在使用
      中加損害於他人者，駕駛人應賠償因此所受之損害，民法
      第184條第1項前段、第191條之2前段分別定有明文。次按
      駕駛人駕駛汽車，除應遵守道路交通標誌、標線、號誌之
      指示，並服從交通指揮人員之指揮；汽車行駛至交岔路口
      ，其行進、轉彎，應依下列規定：一、應遵守燈光號誌或
      交通指揮人員之指揮，遇有交通指揮人員指揮與燈光號誌
      並用時，以交通指揮人員之指揮為準，道路交通安全規則
      第90條第1項、第102條第1項第1款亦定有明文。次按被保
      險人因保險人應負保險責任之損失發生，而對於第三人有
      損失賠償請求權者，保險人得於給付賠償金額後，代位行
      使被保險人對於第三人之請求權，但其所請求之數額，以
      不逾賠償金額為限，保險法第53條第1項定有明文。經查
      ，謝永發於談話紀錄表陳述略以：伊駕駛系爭車輛行駛成
      功路東往西，至溪民路與成功路口時，伊綠燈直行，於穿
      越路口時對方突然從伊的前方從左而右橫越，伊煞車不及
      撞上對方等語（見本院卷第95頁）。而被告則於談話紀錄
      表陳稱略以：伊駕駛車牌號碼000-0000號自用小客車，行
      駛於溪民路南往北向，行駛至溪民路與成功路口時，伊見
      路口當時是黃燈，便想要盡快通過路口，結果在穿過路口
      時，伊突見對方從成功路東往西開出來，伊閃避不及，被
      對方撞上右側車身等語（見本院卷第93頁）。再參諸本件
      車禍現場路口為雙向四線道之交岔路口，自車道停止線跨
      越該交岔路口距離將近30公尺，有道路交通事故現場圖及
      照片附卷可參（見本院卷第85、121至125頁）。足認被告
      駕駛上開自小客車自嘉義縣○○路○○○○○○○○○○○號轉為黃燈
      後，迄至原告穿過嘉義縣溪口鄉溪民路與成功路口處時，
      燈號應已轉為紅燈。故被告因行經有燈光號誌之未遵守燈
      光號誌而有闖紅燈之行為，致與系爭車輛發生碰撞，顯有
      過失，且被告之過失行為與系爭車輛受損害間，具有相當
      因果關係，被告自應對系爭車輛所有人即周金釵負侵權行
      為損害賠償責任，又原告已依保險契約支付所承保之系爭
      車輛修復費用293,344元，是原告自得於其賠償金額範圍
      內代位周金釵行使對被告之損害賠償請求權。
（三）按不法毀損他人之物者，被害人得請求賠償其物因毀損所
      減少之價額；負損害賠償責任者，除法律另有規定或契約
      另有訂定外，應回復他方損害發生前之原狀；損害賠償，
      除法律另有規定或契約另有訂定外，應以填補債權人所受
      損害及所失利益為限，民法第196條、第213條第1項、第2
      16條第1項分別定有明文。而所謂請求賠償物被毀損所減
      少之價額，得以修復費用為估定標準，但以必要者為限，
      例如修理材料以新品換舊品，應予折舊（最高法院77年度
      第9 次民事庭會議決議參照）。查原告已依保險契約支付
      系爭車輛修復費用293,344元，惟上開修復費用包含鈑金
      費用26,525元、烤漆費用29,989元及零件236,830元，有
      前揭估價單、統一發票在卷可證，該零件材料係以新品替
      換舊品，自應扣除折舊部分。又依行政院所頒固定資產耐
      用年數表，自用小客車之耐用年數為5年，而系爭車輛係1
      07年1月出廠使用，迄本件車禍發生時即109年2月12日，
      已使用2年2月，則零件扣除折舊後之修復費用估定為151,
      308元，另鈑金及烤漆費用則無需折舊，故本件原告得請
      求被告賠償系爭車輛維修必要費用應為207,822元【計算
      式：151,308＋26,525＋29,989＝207,822】。
四、綜上所述，原告依保險代位及侵權行為之法律關係，請求被
    告給付207,822元，及自起訴狀繕本送達翌日即111年1月28
    日起至清償日止（見本院卷第47頁），按年息5％計算之利息
    ，為有理由，應予准許。其逾此範圍之請求，則無理由，應
    予駁回。
五、本件係就民事訴訟法第427條訴訟適用簡易程序所為被告部
    分敗訴之判決，爰依同法第389條第1項第3款之規定，職權
    宣告假執行。
六、訴訟費用負擔之依據：依民事訴訟法第79條。並依職權確定
    訴訟費用額為第一審裁判費3,200元，應由兩造依其勝敗比
    例分擔，即被告負擔2,267元，餘由原告負擔。
中　　華　　民　　國　　111 　年　　3 　　月　　30　　日
                  臺灣嘉義地方法院嘉義簡易庭
                                  法　官　陳寶貴
以上正本係照原本作成。
如對本判決上訴，須於判決送達後20日內向本庭（嘉義市○○路00
0○0號）提出上訴狀（均須按他造當事人之人數附繕本）。
如委任律師提起上訴者，應一併繳納上訴審裁判費。
中　　華　　民　　國　　111 　年　　3 　　月　　30　　日
                                  書記官  江靜盈
附表：依平均法計算零件折舊之計算式（元以下四捨五入）
  （一）零件殘價＝取得成本÷(耐用年數＋1)，即39,472元【計算
        式：236,830÷(5+1)＝39,472】
  （二）折舊額 ＝(取得成本－殘價)×1/（耐用年數）×（使用年
        數），即85,522元【計算式：(236,830－39,472) ×1/5×
        （2+2/12）＝85,522】
  （三）扣除折舊後價值＝（新品取得成本－折舊額），即151,30
        8元【計算式：236,830－85,522＝151,308】